【裁判字號】    98,審消債更,951
【裁判日期】    981019
【裁判案由】    聲請更生程序
【裁判全文】
臺灣高雄地方法院民事裁定         98年度審消債更字第951號
聲  請  人  甲○○
代  理  人  劉家榮律師
上列當事人聲請消費者債務清理事件，本院裁定如下：
    主  文
聲請人應於本裁定送達後十四日內，補提如附表所示之證明文件
到院。
    理  由
一、按債務人對於金融機構因消費借貸、自用住宅借款、信用卡
    或現金卡契約而負債務，在聲請更生或清算前，應提出債權
    人清冊，以書面向最大債權金融機構請求協商債務清償方案
    並表明共同協商之意旨；債務人聲請更生時，應提出財產及
    收入狀況說明書及其債權人、債務人清冊，消費者債務清理
    條例（下稱本條例）第151 條第1 項及第43條第1 項分別定
    有明文。又聲請更生或清算不合程式、不備其他要件或拒絕
    提出關係文件者，法院應以裁定駁回之，但其情形可以補正
    者，法院應定期間先命補正，復為本條例第8 條、第46條所
    明定。
二、查本件聲請人向本院聲請更生，雖主張：其有不能清償債務
    情事，對於金融機構因消費借貸、自用住宅借款、信用卡或
    現金卡契約而負債務，曾以信函向最大債權金融機構請求協
    商，逾30日不開始協商，且其無擔保或無優先權之債務總額
    未逾新臺幣1,200 萬元，復未經法院裁定開始清算程序或宣
    告破產，爰請求准予更生等語。
三、經查：聲請人雖曾發函予京城商業銀行（下稱京城銀行）請
    求協商債務，惟並未依金融機構債務協商機制規定檢附所有
    資料申請，經京城銀行以申請文件不符規定退件，視同未請
    求前置協商，是聲請人聲請更生，顯未遵循本條例第151 條
    第1 項規定對於金融機構因消費借貸、自用住宅借款、信用
    卡或現金卡契約所負債務與全體債權金融機構先行債務協商
    之機制，依上開說明，其聲請不合程式，爰定期命聲請人於
    消費者債務清理條例施行後，依金融機構債務協商機制規定
    檢附資料向最大債權金融機構申請協商，並補提如附表所示
    證明文件及其他關係文件到院，如逾期未補正，則駁回其更
    生聲請。
附表：
1.提出於消費者債務清理條例施行後，聲請人向最大債權金融機
  構檢附下列資料：(1)前置協商申請書正本(2)身份證正反面影本
  (3)前置協商申請人財產及收支狀況說明書正本(4)債權人清冊（
  檢附向財團法人金融聯合徵信中心申請金融機構債權人清冊正
  本）(5)近2 年度綜合所得資料清冊及最近1 個月核發之財產資
  料清單(6)近3 個月薪資證明文件(7)勞工保險被保險人投保資料
  表及明細正本（如無投保則無須提供）申請協商之證明文件（
  須提出全部申請資料及最大債權金融機構收受之證明）。
2.上開申請協商成立或不成立之證明文件（例如最大債權金融機
  構於聲請人申請協商後30日不開始協商，或自開始協商之翌日
  起逾90日協商不成立，或拒絕協商而退件，本項證明文件如於
  14日內無法提出請先補正附表其餘證明文件）。
3.提出聲請前2 年每月實際向各債權人清償之貸款數額及明細資
  料影本，並說明積欠各債權銀行債務之原因，另應表明自何時
  起未清償，並提出證明文件，及於各金融機構之全部存摺( 含
  證券存摺) 影本，需附完整清晰內頁資料並補存摺至裁定送達
  日之後。
4.請提出債權人清冊( 包含債權人、債權人名稱及地址，各債權
  債務之數額、原因及種類並表明有擔保權或優先權之財產及其
  權利行使後不能受滿足清償之債權數額及有無自用住宅借款債
  權)。
5.97年、96年度國稅局財產歸屬資料及綜合所得稅各類所得資料
  清單。
6.97年１月迄今薪資證明（請勿以轉帳資料代替），如無上述資
  料請提出收入切結書。
7.請說明有無依法應受聲請人扶養之人：應受扶養人之最新戶籍
  謄本（記事不得省略）、受扶養人與聲請人間之關係及證據（
  如戶籍謄本）、聲請人負有扶養義務之法律上依據、就該扶養
  義務（指依法應受聲請人扶養之人）應分擔之人數及其姓名、
  與受扶養人之關係、其分擔之比例及家族系統表，暨聲請人聲
  請前２年實際支出之扶養金額及其證明文件、應受扶養人之96
  、97年度國稅局財產、所得清單資料。
8.所有應分擔扶養義務人之97年國稅局財產歸屬資料、97年及96
  年綜合所得稅資料，及身份證資料影本。
9.請說明聲請人是否有領取低收入戶補助、教育補助、失業給付
  、老年給付或其他津貼補助，其期間及領取總金額，並提出領
  取補助款之存摺等證明文件。
10.請提出必要費用之證明文件（收據及明細）以及如有投保之所
  繳保險費用之完整保險契約( 須記載保險期間及金額) ；如有
  其他如儲蓄型保險單、投資型保險單、股票、基金或其他財產
  及收入，亦應併為陳明其種類之現值金額及提出證明文件影本
  ，並請說明債務人聲請前２年之信用消費概略明細。
11.最近１個月財團法人金融聯合徵信中心當事人前置協商專用債
  權人清冊(綠色聯單) 。
12.其餘有不能清償債務或有不能清償債務之虞之相關證明文件（
  例如生病之診斷證明書、非自願性離職證明書等）。
中    華    民    國    98    年    10    月    19    日
              民事第五庭    法      官  李昭彥
上為正本係照原本作成
本件不得抗告
中    華    民    國    98    年    10    月    20    日
                            書  記  官  劉音利


司法院資訊處製作；財團法人民間司法改革基金會備份。
